【裁判字號】    98,聲,502
【裁判日期】    980731
【裁判案由】    通知受擔保利益人行使權利
【裁判全文】
臺灣新竹地方法院民事裁定               98年度聲字第502號
    聲  請  人  新加坡商星展銀行股份有限公司
    法定代理人  甲○○
    相  對  人  乙○○
上列當事人間因假扣押供擔保強制執行事件，聲請人聲請通知相
對人限期行使權利，本院裁定如下：
    主    文
相對人應於本裁定送達後二十日內，就其因本院民國九十七年度
執全字第二四七號假扣押執行所受之損害，向聲請人行使權利，
並向本院提出為行使權利之證明。
聲請費用由相對人負擔。
    理    由
一、按訴訟終結後，法院得依供擔保人之聲請，通知受擔保利益
    人於一定期間內行使權利並向法院為行使權利之證明，民事
    訴訟法第104 條第1 項第3 款後段定有明文。另所謂「訴訟
    終結」，固應從廣義解釋，包括撤銷假扣押或假處分裁定及
    執行程序終結在內。惟強制執行法第132 條已於民國（下同
    ）85年10月9 日修正增列第3 項規定債權人收受假扣押或假
    處分裁定後已逾30日者不得聲請執行。故假扣押或假處分之
    供擔保人，於法院撤銷假扣押或假處分之執行後，如該假扣
    押或假處分裁定已逾上開30日期間而不得聲請執行時，自不
    因供擔保人未聲請撤銷假扣押或假處分裁定，而影響其依民
    事訴訟法第106 條準用同法第104 條第1 項規定行使定期催
    告及返還擔保物之權利，最高法院88年度台抗字第682 號裁
    判要旨可資參照。
二、本件聲請意旨略以：聲請人新加坡商星展銀行股份有限公司
    （下稱星展銀行）與寶華商業銀行股份有限公司（下稱寶華
    銀行）於97年5 月24日經核准合併，星展銀行概括承受寶華
    銀行之資產、負債及營業（不含保留資產及保留負債）並繼
    續營業。緣本件聲請人與相對人間清償借款事件，聲請人前
    遵本院97年度裁全字第329 號民事裁定，為擔保假扣押之實
    施，曾提供中央政府重大交通建設公債乙類第3 期登錄債券
    1 張，面額計新台幣（下同）100,000 元之擔保金，並以本
    院97年度存字第376 號提存事件提存後，聲請本院以97年度
    執全字第247 號假扣押事件強制執行在案。嗣因聲請人撤回
    假扣押執行程序，本案訴訟業已終結，爰依據民事訴訟法第
    104 條第1 項第3 款後段之規定請求本院通知相對人於一定
    期限內行使權利或向本院為行使權利之證明等語。並提出行
    政院金融監督管理委員會函、本院97年度裁全字第329 號民
    事裁定、97年度存字第376 號提存書、本院民事執行處函及
    相對人戶籍謄本等件為證。
三、經查，聲請人主張上情，業據本院依職權調取本院97年度裁
    全字第329 號假扣押事件、本院97年度執全字第247 號假扣
    押執行事件及97年度存字第376 號擔保提存事件卷宗核閱無
    訛。次查本件假扣押執行程序，既經聲請人即債權人撤回假
    扣押之執行，而前開假扣押裁定亦因逾聲請人收受後30日期
    間而不得再聲請執行，則參諸前述，本件假扣押之執行程序
    自已終結，符合廣義的訴訟終結要件，從而，聲請人聲請通
    知相對人限期行使權利，核與首揭規定相符，自應予准許。
四、依民事訴訟法第95條、第78條，裁定如主文。
中    華    民    國    98    年    7     月    31    日
                  民事第二庭    法  官  盧玉潤
以上正本係照原本做成。
如對本裁定抗告須於裁定送達後10日內向本院提出抗告狀。
中    華    民    國    98    年    7     月    31    日
                                書記官  謝國聖


司法院資訊處製作；財團法人民間司法改革基金會備份。
